【裁判字號】    99,審訴,2284
【裁判日期】    991217
【裁判案由】    違反藥事法等
【裁判全文】
臺灣桃園地方法院刑事判決            99年度審訴字第2284號
公  訴  人  臺灣桃園地方法院檢察署檢察官
被      告  蔡瑋倫
上列被告因違反藥事法等案件，經檢察官提起公訴（99年度毒偵
字第3013、3316、3765號、99年度偵字第20166 號），被告於本
院準備程序進行中，就被訴事實為有罪之陳述，經本院告知簡式
審判程序意旨，並聽取公訴人及被告之意見後，本院合議庭裁定
改依簡式審判程序審理，茲判決如下：
    主      文
蔡瑋倫明知為禁藥而轉讓，處有期徒刑陸月；又施用第一級毒品
，處有期徒刑柒月，扣案之第一級毒品海洛因壹包含袋（驗餘毛
重零點零玖伍公克）沒收銷燬之，電子秤壹個、分裝袋包均
沒收；又施用第二級毒品，處有期徒刑月，扣案之第二級毒品
甲基安非他命貳包含袋（合計驗餘淨重壹點壹貳公克）、第二級
毒品甲基安非他命壹包含袋（驗餘淨重零點壹陸捌柒公克）均沒
收銷燬之，電子秤壹個、分裝袋包、吸食器壹組、吸管貳支均
沒收；又施用第一級毒品，處有期徒刑柒月，扣案之第一級毒品
海洛因壹包含袋（驗餘毛重零點陸壹捌壹公克）沒收銷燬之；又
施用第二級毒品，處有期徒刑月，扣案之第二級毒品甲基安非
他命壹包含袋（驗餘淨重零點捌伍零壹公克）沒收銷燬之；又施
用第一級毒品，處有期徒刑柒月，扣案之第一級毒品海洛因壹包
含袋（驗餘毛重零點壹玖陸貳公克）沒收銷燬之；又施用第二級
毒品，處有期徒刑月，扣案之第二級毒品甲基安非他命壹包含
袋（驗餘毛重零點柒貳貳公克）沒收銷燬之；應執行有期徒刑
貳年貳月，扣案之第一級毒品海洛因壹包含袋（驗餘毛重零點
零玖伍公克）、第一級毒品海洛因壹包（驗餘毛重零點陸壹捌壹
公克）、第一級毒品海洛因壹包（驗餘毛重零點壹玖陸貳公克）
、第二級毒品甲基安非他命貳包含袋（合計驗餘淨重壹點壹貳公
克）、第二級毒品甲基安非他命壹包（驗餘淨重零點壹陸捌柒公
克）、第二級毒品甲基安非他命壹包（驗餘淨重零點捌伍零壹公
克）、第二級毒品甲基安非他命壹包（驗餘毛重零點柒貳貳公
克）均沒收銷燬之，電子秤壹個、分裝袋包、吸食器壹組、吸
管貳支均沒收。
    事實及理由
一、犯罪事實：蔡瑋倫前於民國93年間因施用毒品案件，經本院
    以93年度毒聲字第1554號裁定送觀察、勒戒後，認無繼續施
    用毒品之傾向，於93年12月22日執行完畢釋放出所，並經臺
    灣桃園地方法院檢察署檢察官以93年度毒偵字第4700號為不
    起訴處分確定；於上開觀察、勒戒執行完畢釋放後5 年內，
    又於98年7 月間因施用毒品案件，經本院分別以98年度審訴
    字第2393、2995號判決各判處應執行有期徒刑7 月、7 月確
    定，尚在執行中（於本案不構成累犯）。詎其仍不知悔改，
    分別為下列行為：
  (一)明知甲基安非他命係毒品危害防制條例第2 條第2 項第2 款
    所列之第二級毒品，亦屬於藥事法第22條第1 項第1 款所列
    之禁藥，不得非法轉讓，竟基於轉讓第二級毒品甲基安非他
    命之犯意，於99年6 月9 日上午8 時許，在桃園縣蘆竹鄉○
    ○路8 號麗晶汽車旅館105 號房內，無償轉讓微量（未達10
    公克以上）第二級毒品甲基安非他命供其女友鄧羽彤（所涉
    施用第二級毒品之犯行，業經檢察官另行起訴）施用。
  (二)復分別基於施用第一、二級毒品之犯意，於99年6 月9 日中
    午12時許，在上址，以捲煙方式、玻璃球吸食器燒烤之方式
    ，施用第一級毒品海洛因、第二級毒品甲基安非他命各1 次
    。嗣於99年6 月9 日14時35分許，因蔡瑋倫形跡可疑，在上
    址車庫前為警盤查時，經警查獲蔡瑋倫手握有第二級毒品甲
    基安非他命2 包（合計淨重1.1372公克，因鑑驗使用費失0.
    0172公克，合計驗餘淨重1.12公克，含與毒品無法析離之包
    裝袋2 個），警經蔡瑋倫同意搜索上址房內，當場扣得其所
    有之第一級毒品海洛因1 包（毛重0.32公克，因鑑驗使用0.
    0105公克，驗餘毛重0.3095公克，含與毒品無法析離之包裝
    袋1 個）、第二級毒品甲基安非他命1 包（淨重0.1837公克
    ，因鑑驗使用費失0.015 公克，驗餘淨重0.1687公克，含與
    毒品無法析離之包裝袋1 個），其所有供其施用第二級毒品
    所用之吸食器1 組、吸管2 支，及其所有供其施用第一、二
    級毒品所用之電子秤1 個、分裝袋3 包，警經蔡瑋倫同意採
    其尿液送驗，結果呈鴉片類陽性及安非他命類陽性反應，始
    悉上情。
  (三)又分別基於施用第一、二級毒品之犯意，於99年6 月28日某
    時，在其位於桃園縣蘆竹鄉坑子村12鄰貓尾崎8 號之住處，
    以捲煙方式、玻璃球吸食器燒烤之方式，施用第一級毒品海
    洛因、第二級毒品甲基安非他命各1 次。嗣於99年6 月29日
    凌晨3 時30分許，在桃園縣蘆竹鄉○○街1 號前，因蔡瑋倫
    駕駛車牌號碼QR—2073號自用小客車，形跡可疑，為警盤查
    時，經警查獲蔡瑋倫手握有第一級毒品海洛因1 包（毛重0.
    63公克，因鑑驗使用費失0.0119公克，驗餘毛重0.6181公克
    ，含與毒品無法析離之包裝袋1 個），警經蔡瑋倫同意搜索
    其身體，當場扣得其所有之第二級毒品甲基安非他命1 包（
    淨重0.8783公克，因鑑驗使用費失0.0282公克，驗餘淨重0.
    8501公克，含與毒品無法析離之包裝袋1 個），警經蔡瑋倫
    同意採其尿液送驗，結果呈鴉片類陽性及安非他命類陽性反
    應，始悉上情。
  (四)另分別基於施用第一、二級毒品之犯意，於99年7 月28日上
    午9 時許，在上址住處，先以捲煙方式施用第一級毒品海洛
    因1 次後，再以玻璃球吸食器燒烤方式施用第二級毒品甲基
    安非他命1 次。嗣於99年7 月28日13時45分許，在桃園縣龜
    山鄉○○路520 巷33弄6 號前，因蔡瑋倫遭另案通緝，在上
    址為警逮捕時，經警附帶搜索蔡瑋倫之身體及其所攜帶之背
    包，在背包內查獲第二級毒品甲基安非他命1 包（毛重0.38
    公克，因鑑驗使用費失0.0078公克，驗餘毛重0.3722公克，
    含與毒品無法析離之包裝袋1 個），警經蔡瑋倫同意搜索其
    位在桃園縣桃園市○○○街106 號603 室之租屋處，當場扣
    得其所有之第一級毒品海洛因1 包（毛重0.2 公克，因鑑驗
    使用費失0.0038公克，驗餘毛重0.1962公克，含與毒品無法
    析離之包裝袋1 個），警經蔡瑋倫同意採其尿液送驗，結果
    呈鴉片類陽性及安非他命類甲基安非他命陽性反應，始悉上
    情。
二、證據名稱：
  (一)被告蔡瑋倫於警詢、檢察官訊問、本院準備程序及審理時之
    自白。
  (二)證人鄧羽彤於警詢及檢察官訊問中之證述。
  (三)桃園縣政府警察局蘆竹分局被採尿人尿液暨毒品檢體真實姓
    名與編號對照表、台灣檢驗科技股份有限公司濫用藥物檢驗
    報告（尿液部分）各3 份。
  (四)桃園縣政府警察局蘆竹分局搜索扣押筆錄、扣押物品目錄表
    4 份、台灣檢驗科技股份有限公司濫用藥物檢驗報告（海洛
    因部分）3 份、台灣檢驗科技股份有限公司濫用藥物檢驗報
    告（甲基安非他命部分）1 份、憲兵司令部刑事鑑識中心鑑
    定書（甲基安非他命部分）2 份及扣案之第二級毒品甲基安
    非他命2 包（合計淨重1.1372公克，因鑑驗使用費失0.0172
    公克，合計驗餘淨重1.12公克，含與毒品無法析離之包裝袋
    2 個）、第一級毒品海洛因1 包（毛重0.32公克，因鑑驗使
    用0. 0105 公克，驗餘毛重0.3095公克，含與毒品無法析離
    之包裝袋1 個）、第二級毒品甲基安非他命1 包（淨重0.18
    37公克，因鑑驗使用費失0.015 公克，驗餘淨重0.1687公克
    ，含與毒品無法析離之包裝袋1 個）、第一級毒品海洛因1
    包（毛重0.63公克，因鑑驗使用費失0.0119公克，驗餘毛重
    0.6181公克，含與毒品無法析離之包裝袋1 個）、第二級毒
    品甲基安非他命1 包（淨重0.8783公克，因鑑驗使用費失0.
    0282公克，驗餘淨重0.8501公克，含與毒品無法析離之包裝
    袋1 個）、第二級毒品甲基安非他命1 包（毛重0.38公克，
    因鑑驗使用費失0.0078公克，驗餘毛重0.3722公克，含與毒
    品無法析離之包裝袋1 個）、第一級毒品海洛因1 包（毛重
    0.2 公克，因鑑驗使用費失0.0038公克，驗餘毛重0.1962公
    克，含與毒品無法析離之包裝袋1 個）、吸食器1 組、吸管
    2 支、電子秤1 個、分裝袋3 包。
  (五)臺灣高等法院被告前案紀錄表1 份。
三、附記事項：扣案之第一級毒品海洛因3 包、第二級毒品甲基
    安非他命5 包，其中包裝袋部分，依現行檢驗方式乃以刮除
    方式為之，包裝袋上仍會摻殘若干毒品無法分離，自應一體
    視為毒品部分，均應依毒品危害防制條例第18條第1 項前段
    規定，宣告沒收銷燬之。至鑑驗費失之毒品部分，既已滅失
    ，爰均不另為沒收銷燬之宣告。
四、應適用之法條：刑事訴訟法第273 條之1 第1 項、第299 條
    第1 項前段、第310 條之2 、第454 條第1 項，藥事法第83
    條第1 項，毒品危害防制條例第10條第1 項、第2 項、第18
    條第1 項前段，刑法第11條、第38條第1 項第2 款、第51條
    第5 款。
五、如不服本判決，得自收受送達之翌日起10日內向本院提出上
    訴狀（應附繕本），其未敘述上訴理由者，應於上訴期間屆
    滿後20日內補提理由書狀於本院，上訴於臺灣高等法院。
本案經檢察官王碩志到庭執行職務。
中    華    民    國    99    年    12    月    17    日
                  臺灣桃園地方法院刑事庭
                                  法  官  潘怡華
以上正本證明與原本無異。
如不服本判決應於收受判決後10日內向本院提出上訴書狀，並應
敘述具體理由。其未敘述上訴理由者，應於上訴期間屆滿後20日
內向本院補提理由書( 均須按他造當事人之人數附繕本) 「切勿
逕送上級法院」。
                                  書記官  施春祝
中    華    民    國    99    年    12    月    17    日
附錄本案論罪科刑依據之法條：
毒品危害防制條例第10條
施用第一級毒品者，處6 月以上5 年以下有期徒刑。
施用第二級毒品者，處3 年以下有期徒刑。

司法院資訊處製作；財團法人民間司法改革基金會備份。
